臺灣臺北地方法院民事判決　　　　　　 93年度簡上字第644號
　　上　訴　人　乙○○
　　被　上訴人　甲○○
當事人間請求排除侵害事件，上訴人對於中華民國93年9月17日
本院92年度店簡字第707號第一審判決提起上訴，本院判決如下
：
    主  文
上訴駁回。
第二審訴訟費用由上訴人負擔。
    事實及理由
一、上訴人主張略以：
（一）緣座落於台北市○○區○○路3 段343 號之房屋與土地為
      上訴人與共有人多人共有，與被上訴人所有之門牌號碼為
      台北市○○區○○路3 段345 號相鄰而居，且上訴人共有
      之房屋與被上訴人所有上開房屋之1 、2 樓房屋共用同一
      牆面，嗣上訴人擬興建3 樓時，因被上訴人房屋牆面已嚴
      重風化，故3 樓部分上訴人乃另行以鋼架搭建牆壁，並未
      與被上訴人共用3 樓牆面，3 樓二建物間仍有空隙存在，
      而被上訴人3 樓房屋之窗戶並未封閉。
（二）嗣後被上訴人將其所有之上開房屋出租予第三人做為餐廳
      使用後，常傳出機器及鍋鏟噪音，妨害上訴人居家安寧，
      另被上訴人於屋內違法設立電梯，因前開電梯緊鄰牆壁，
      並接近上訴人臥室，佐以被上訴人上開房屋屋齡已40年，
      電梯運行之噪音實令上訴人難以忍受，經與被上訴人協商
      ，被上訴人同意將其3 樓窗戶砌上磚塊，以阻擋噪音。詎
      被上訴人竟未如約定以砌磚填補凹陷牆面之方式封閉窗戶
      ，而是朝向上訴人方向之牆面，先以木板蓋住窗戶使牆面
      平坦，再於窗戶原來位置上之木板砌上突出牆面，施作木
      櫃，放置私人物品，該水泥突出物位於上訴人共有之上開
      土地上，顯已害及上訴人與其他共有人所有權，上訴人本
      於物上請求權之法律關係，訴請被上訴人應將如附圖所示
      之突出混凝土塊（Ａ面積0.08平方公尺、Ｂ面積0.09平方
      公尺，下稱系爭突出物）拆除，並將系爭突出物所在之土
      地及建築物交還上訴人及共有人。縱依被上訴人抗辯上開
      突出物為上訴人所施作，亦因附合而生移轉所有權予被上
      訴人，被上訴人仍有拆除義務。又證人白木柯因工程款未
      獲全部清償對上訴人心生不滿，其證詞乃有偏頗而不可採
      信。
（三）被上訴人違反建築法規私自裝設電梯，經常發出巨大噪音
      ，並致上訴人屋內多處裂縫，使上訴人無法安眠，平日無
      法專心工作，於身體健康及精神上有重大影響，上訴人爰
      依民法第195 條第1 項訴請被上訴人賠償新台幣（下同）
      5 萬元之慰撫金。
（四）被上訴人侵害上訴人及共有人之所有權及私設電梯造成噪
      音，致所有之房屋無法出租使用，致上訴人受有損害，上
      訴人爰訴請被上訴人應自92年7 月10日起至拆除前開系爭
      突出物之日止，每月應給付上訴人相當於每月租金1 萬元
      之損害賠償。並提出照片、報案二聯單、土地暨建物登記
      謄本等件為證。並聲請傳喚證人周建宏、白木柯作證及履
      勘現場。
（五）綜上，上訴人起訴聲明１、被上訴人應將系爭突出物拆除
      ，並將系爭突出物所在之土地及建築物交還上訴人及共有
      人。２、被上訴人應給付上訴人5 萬元，及自本起訴狀繕
      本送達被上訴人之翌日起至清償日止，按年息百分之五計
      算之利息。３、被上訴人應自92年7 月10日起，至拆除系
      爭突出物之日止，按月給付上訴人1 萬元。並願供擔保請
      准宣告假執行。（原審判決原告之訴及其假執行聲請均駁
      回）。為此上訴聲明：原判決廢棄；被上訴人應將系爭突
      出物拆除，並將前開混凝土塊所在之土地及建築物交還上
      訴人及共有人；被上訴人應給付上訴人五萬元，及自本起
      訴狀繕本送達被上訴人之翌日起至清償日止，按年息百分
      之五計算之利息；被上訴人應自92年7 月10日起，至拆除
      系爭突出物之日止，按月給付上訴人1 萬元。
二、被上訴人抗辯略以：兩造房屋51年興建時協商以共用公壁為
    原則，工程款各負擔二分之一，曾言明嗣後興建亦比照辦理
    。系爭突出物係上訴人自行僱工興建，與被上訴人無關，僅
    因被上訴人房屋牆壁老舊，水泥脫落，曾由上訴人僱請工人
    替被上訴人粉刷，該工程費用由被上訴人負擔而已。並提出
    建物登記謄本、台北市稅捐稽徵處文山分處函、臺灣電力公
    司北區營業處書函等件為證。為此聲明上訴駁回。
三、經查，上訴人主張其共有之上開343 號房屋3 樓樓面，其上
    現有如附圖所示之系爭突出物，其中Ａ部分面積為0.08平方
    公尺，Ｂ部分面積為0.09平方公尺，已據其提出照片為證，
    並經原審會同台北市古亭地政事務所測量人員現場勘驗屬實
    ，有勘驗筆錄與複丈成果圖在卷可按，復為被上訴人所不爭
    執，堪信為真實。茲兩造所爭執者為系爭突出物被上訴人有
    無拆除義務？上訴人主張被上訴人私自裝設電梯等製造噪音
    ，造成上訴人房屋無法出租及身心痛苦，請求被上訴人損害
    賠償及給付慰撫金是否有理由？
四、系爭突出物被上訴人有無拆除義務？查系爭突出物係何人僱
    工搭建兩造雖互指對方僱工所為而各執一詞，惟據施作系爭
    突出物之證人白木柯證稱：我是作室內裝璜，施工內容為外
    牆防水及粉刷等，包括補外牆之兩面窗戶即系爭突出物。系
    爭突出物並非被上訴人要我施作，是我上包設計師周先生委
    託，他要我直接找上訴人，報價單施作內容都是與上訴人確
    認，我是按上訴人指示施工，施作系爭突出物亦是依上訴人
    指示。施工完成上訴人驗收時並沒有表示任何意見。施工後
    我向上訴人請款，上訴人叫被上訴人出來，被上訴人有支付
    4 萬5000元，其餘工程款2 萬2500元則沒有支付。我除了在
    付款時見過被上訴人外，之前沒有見過等語。並提出報價單
    附卷。依證人白木柯證述其施作系爭突出物係依照上訴人指
    示、確認後施作，應認係上訴人僱請證人施工。縱依上訴人
    主張係被上訴人僱工施作，惟既經上訴人指示並確認，顯然
    已經得上訴人同意才施作系爭突出物。從而，上訴人請求拆
    除系爭突出物，應無理由。
五、被上訴人私自裝設電梯等製造噪音，造成上訴人房屋無法出
    租及身心痛苦，請求被上訴人損害賠償及給付慰撫金是否有
    理由？按當事人主張有利於己之事實者，就其事實有舉證之
    責任，民事訴訟法第277 條前段定有明文。次按民事訴訟如
    係由原告主張權利者，應先由原告負舉證之責，若原告先不
    能舉證，以證實自己主張之事實為真實，則被告就其抗辯事
    實即令不能舉證，或其所舉證據尚有疵累，亦應駁回原告之
    請求。最高法院17年上字第917 號著有判例。上訴人主張被
    上訴人違反建築法規私自裝設電梯，經常發出巨大噪音，並
    致上訴人屋內多處裂縫，使上訴人無法安眠，平日無法專心
    工作，於身體健康及精神上有重大影響，並造成上訴人共有
    之上開343 號房屋無法出租而受有損害云云，惟被上訴人否
    認之，上訴人對其主張之上開事實，並未舉證以實其說，揆
    諸前揭說明，上訴人訴請被上訴人應負侵權行為損害賠償責
    任，即屬無據而無從予以准許。
六、綜上所述，本件上訴人主張拆除系爭突出物及損害賠償為不
    足採，被上訴人抗辯尚屬可信。是則上訴人本於所有物及侵
    權行為法律關係訴請被上訴人應將系爭突出物拆除，並將系
    爭突出物所在之土地及建築物交還上訴人及共有人。暨應給
    付上訴人五萬元，及自起訴狀繕本送達被告之翌日起至清償
    日止，按年息百分之五計算之利息。及被上訴人應自92 年7
    月10日起，至拆除系爭突出物之日止，按月給付上訴人1 萬
    元云云，自屬無據，不應准許。原審為上訴人敗訴之判決，
    及駁回其假執行之聲請，並無不合。上訴意旨指摘原判決不
    當，求予廢棄改判，為無理由，應予駁回。
四、據上論結，本件上訴為無理由，依民事訴訟法第436 條之1
    第3 項、第449 條第1 項、第78條，判決如主文。
中　　華　　民　　國　　94　　年　　1 　  月　　14    日
                    民事第四庭審判長法  官  盧彥如
                                    法  官  劉又菁
                                    法  官  薛中興
正本係照原本作成
不得上訴
中　　華　　民　　國　　94　　年　　1 　  月　　14    日
                                    書記官  薛德芬
